【裁判字號】    97,小上,91
【裁判日期】    970630
【裁判案由】    損害賠償
【裁判全文】
臺灣臺北地方法院民事裁定              97年度小上字第91號
上  訴  人  甲○○
                      樓
被上訴人    乙○○
上列當事人間請求損害賠償事件，上訴人對於中華民國97年6月
3日本院新店簡易庭96年度店小字第2623號第一審判決提起上訴
，本院裁定如下：
    主  文
上訴駁回。
第二審訴訟費用新臺幣壹仟伍佰元由上訴人負擔。
    事實及理由
一、按對於小額程序第一審裁判之上訴或抗告，非以其違背法令
    為理由，不得為之；上訴狀內應記載上訴理由，表明下列各
    款事項︰(一)原判決所違背之法令及其具體內容。(二)依訴訟資
    料可認為原判決有違背法令之具體事實，民事訴訟法第436
    條之24第2項、第436條之25定有明文。所謂違背法令，依同
    法第436條之32第2項準用第468條、第469條第1款至第5款規
    定，係指判決不適用法規或適用不當者，為違背法令；判決
    有同法第469條規定所列第1款至第5款情形之一者，為當然
    違背法令。又對於小額程序之第一審裁判提起上訴時，如係
    以第一審判決有不適用法規或適用法規不當為上訴理由時，
    其上訴狀或理由書應有具體之指摘，並揭示該法規之條項或
    其內容，若係成文法以外之法則，應揭示該法則之旨趣；其
    為經驗法則、證據法則者，亦應具體指摘揭示該經驗法則或
    證據法則；倘為司法院解釋或本院之判決，則應揭示該判解
    之字號或其內容，上訴狀或理由書如未依此項方法表明者，
    即難認為已對小額程序之第一審判決之違背法令有具體之指
    摘，其上訴自難認為合法（最高法院71年臺上字第314號及
    70年臺上字第720號判例參照）。另為貫徹小額程序之簡速
    性，避免因上訴或抗告費時，不符訴訟利益，小額事件之裁
    判原則上宜於第一審確定，惟第一審裁判如有違背法令情事
    者，為保障當事人權益，自應許其上訴或抗告於第二審，故
    明定對於小額程序之第一審裁判，非以其違背法令為理由，
    不得上訴或抗告，從而，如仍為上訴，即屬上訴不合程式，
    第二審法院應依同法第436條之32第2項準用第444條第1項以
    裁定駁回之（最高法院72年度臺聲字第113號裁判意旨參照
    ）。
二、上訴意旨略以：伊遭受被上訴人家庭暴力長達數年，痛苦無
    以復加，惟原審僅判決被上訴人應賠償慰撫金新臺幣（下同
    ）3萬元，上訴人認應以10萬元為合理，為此，爰提起上訴
    ，請求廢棄原判決並改判被上訴人應給付上訴人10萬元，及
    自民國96年11月10日起至清償日止，按年息5％計算之利息
    等語。
三、經查，本件上訴人對小額事件提起第二審上訴，核其上訴狀
    所載，僅就原審認定非財產上損害賠償（即慰撫金）之數額
    加以指摘，惟此部分屬原審取捨證據、認定事實之職權範圍
    ，縱與上訴人之主張不同，亦難認有何違背法令之情形，又
    上訴人復未依民事訴訟法第436條之25之規定具體說明原判
    決有何不適用法規或適用法規不當之情形，並揭示該法規之
    條項或其內容，及合於民事訴訟法第469條第1款至第5款所
    列各款之事實，揆諸首揭規定、判例意旨及說明，其上訴即
    難認為合法，應予駁回。
四、本件第二審訴訟費用額，確定如主文第2項所示金額。
五、據上論結，本件上訴為不合法，依民事訴訟法第 436條之32
    第1項、第2項、第444條第1項前段、第436條之19第1項、第
    95條、第78條，裁定如主文。
中    華    民    國    97    年    6     月    30    日
                  民事第二庭    審判長法官  黃蓓蓓
                                      法官  吳淑惠
                                      法官  鍾素鳳
以上正本係照原本作成。
不得抗告。
中    華    民    國    97    年    6     月    30    日
                                    書記官  林玗倩


司法院資訊處製作；財團法人民間司法改革基金會備份。
